臺灣高等法院刑事判決　　　　　　　 100年度上易字第2203號
上　訴　人
即　被　告　陳長壽
上列上訴人因竊盜等案件，不服臺灣桃園地方法院100年度易字
第584號，中華民國100年8月12日所為之第一審判決（起訴案號
：臺灣桃園地方法院檢察署99年度偵字第20366號），提起上訴
，本院判決如下：
    主  文
上訴駁回。
    理  由
一、按刑事訴訟法第350條、第361條、第362條、第367條規定，
    不服地方法院之第一審判決而上訴者，須提出上訴書狀，並
    應敘述具體理由，為上訴必備之程式；其所提出之書狀未敘
    述上訴理由，或僅曾以言詞陳述上訴理由者，均應於上訴期
    間屆滿後20日內補提理由書於第一審法院。第一審法院經形
    式審查，認逾期未補提上訴理由者，應定期間先命補正；逾
    期未補正者，為上訴不合法律上之程式，應以裁定駁回。倘
    已提出上訴理由，但所提非屬具體理由者，則由第二審法院
    以上訴不合法律上之程式，判決駁回。而所謂具體理由，必
    係依據卷內既有訴訟資料或提出新事證，指摘或表明第一審
    判決有何採證認事、用法或量刑等足以影響判決本旨之不當
    或違法，而構成應予撤銷之具體事由，始克當之（例如：依
    憑證據法則具體指出所採證據何以不具證據能力，或依憑卷
    證資料，明確指出所為證據證明力之判斷如何違背經驗、論
    理法則）；倘僅泛言原判決認定事實錯誤、違背法令、量刑
    失之過重或輕縱，而未依上揭意旨指出具體事由，或形式上
    雖已指出具體事由，然該事由縱使屬實，亦不足以認為原判
    決有何不當或違法者（例如：對不具有調查必要性之證據，
    法院未依聲請調查亦未說明理由，或援用證據不當，但除去
    該證據仍應為同一事實之認定），皆難謂係具體理由，俾與
    第二審上訴制度旨在請求第二審法院撤銷、變更第一審不當
    或違法之判決，以實現個案救濟之立法目的相契合，並節制
    濫行上訴（最高法院97年度台上字第892號、97年度台上字
    第1402號、97年度台上字第5960號判決意旨參照）。又原審
    法院對上訴書狀有無記載理由，為形式上之審查，認有欠缺
    ，且未據上訴人自行補正者，固應定期間先命補正。然上訴
    理由是否具體，依民國96年7月4日修正公布之刑事訴訟法第
    361條立法理由之說明，屬第二審法院審查範圍，不在命補
    正之列。
二、經查：本件原判決綜核證人即在場目擊行竊經過之人林鴻義
    之證述，及贓物認領保管單（見偵字卷第30、31頁）、被告
    與來旺汽車有限公司簽訂之車號6123-GG 號自用小貨車之汽
    車出借合約書及所附本票、身分證影本、汽車駕駛執照影本
    、車號6123-GG租賃小貨車之行照影本（見偵字卷第36至38
    頁）、代保管條（見偵字卷第39頁）、本案之現場照片、贓
    證物照片（見偵字卷第40-43頁、第64-65頁）、本院被告全
    國前案紀錄表等證據資料，資以認定：上訴人即被告陳長壽
    前因施用毒品案件，經原審法院以96年度桃簡字第2319號判
    決判處有期徒刑6月確定，又因施用毒品案件，經原審法院
    以97年度審訴字第189號判處應執行有期徒刑11月確定，上
    開2罪接續執行，甫於98年8月3日縮刑期滿執行完畢。仍不
    知悔改，與林文華（由檢察官另行簽分偵辦）共同意圖為自
    己不法之所有，基於無故侵入他人建築物及竊盜之犯意聯絡
    ，於99年6月20日上午10時50分許，由被告駕駛承租之車牌
    號碼6123－GG號自用小貨車搭載林文華，同往位於桃園縣大
    園鄉溪海村下溪洲子25之22號「桃園縣私立柏恩斯托兒所暨
    安親班」（下稱「柏恩斯托兒所」），侵入其建築物內徒手
    竊取鋁框條、鐵條、鋼索後，將之裝入麻袋，並將該等物品
    搬運放置在前開車輛上，隨即欲駕車離去時，為林鴻義當場
    發現而報警。因而論被告以共同竊盜，累犯，量處有期徒刑
    7月。
三、被告陳長壽不服原判決，提起上訴，其上訴理由略以：被告
    於案發後主動到大園分局說明實情，才知道失竊多日由被告
    所承租車牌號碼6123-GG之小貨車已被警方找到，則如何證
    實車上物品是托兒所內失竊之物品，也積極配合警方偵訊調
    查，也坦承有觸犯侵占遺失物，絕無入托兒所內行竊物品之
    行為，亦無脫匿刑責之舉，惟原判決仍判處被告竊盜罪，且
    科以7月有期徒刑，似嫌過苛，請撤銷原判決等語。
四、經查：(一)被告於偵查及原審時均坦承有在前開時、地，有與
    林文華一同駕駛上開承租之車輛，至「柏恩斯托兒所」前，
    載走4袋物品，其中有袋子露出鋁條等情（見偵字卷第96頁
    、原審卷第42頁背面），而警方發現被告所承租之上開車輛
    後，於車上發現之鋁框條2條，確為「柏恩斯托兒所」所失
    竊之物品，復經證人即「柏恩斯托兒所」股東林鴻義於警詢
    時證述明確（見偵字卷第23頁），是原審依據證人林鴻義之
    證述，及贓物認領保管單、自用小貨車之汽車出借合約書、
    現場及贓物照片等證據資料，資以認定有被告共同竊盜之犯
    罪事實，並無違誤。被告就原判決此部分所認，並未指明原
    判決之認定有何採證認事違法之情形存在，僅指摘不能證明
    車上之物品為托兒所所失竊之物云云，核係就原判決理由已
    論敘明確之事項，但憑己意空言否認，並未依卷內既有訴訟
    資料或提出新事證，指摘或表明第一審判決有何採證認事，
    足以影響判決本旨之不當或違法，而構成應予撤銷之具體事
    由。依前開最高法院判決意旨，上訴人前揭上訴所稱，殊難
    謂為具體理由。(二)關於刑之量定，係實體法上賦予法院得為
    自由裁量之事項，倘其量刑已以行為人之行為罪責為基礎，
    並斟酌刑法第57條各款所列情狀，在法定刑度內，酌量科刑
    ，如無偏執一端，致明顯失出失入情形，上級審法院即不得
    單就量刑部分遽指為不當或違法。觀諸原判決理由九，本件
    原審量刑時，已審酌：被告前已於99年4月間兩度侵入「柏
    恩斯托兒所」竊得財物，有桃園地方法院檢察署99年度偵字
    第12037號起訴書、原審法院99年度審易字第263號判決書、
    99 年度簡上字第691號判決書附卷可稽，素行非佳，且被告
    不思正途營生，竟冀望不勞而獲竊取他人財物，其犯罪之動
    機實屬可議，空言狡辯避重就輕之犯後態度，暨其行為手段
    、對被害人所生損害等一切情狀，為其量刑之基礎，已敘明
    審酌刑法第57條所列事項之理由，尚無量刑瑕疵或違背法令
    之情形。(三)此外，被告並未依據卷內既有訴訟資料或提出新
    事實、新證據，指摘或表明原判決有何採證認事、用法足以
    影響判決本旨之不當或違法，或量刑有何輕重失衡、濫用裁
    量權或不適用法則之情形，而構成應予撤銷之具體事由，已
    難謂提出合於刑事訴訟法第361條第1項規定之具體理由。從
    而，本件上訴未依法記載上訴之「具體理由」，揆諸首開最
    高法院判決意旨及說明，其上訴顯屬違背法律上之程式，爰
    不經言詞辯論，逕行駁回。
據上論斷，應依刑事訴訟法第367條前段、第372條，判決如主文
。
中    華    民    國   100    年    10    月    17    日
                  刑事第五庭審判長法  官  王敏慧
                                  法  官  劉秉鑫
                                  法  官  白光華
以上正本證明與原本無異。
不得上訴。
                                  書記官  廖鴻勳
中    華    民    國   100    年    10    月    17    日